臺灣臺北地方法院刑事判決
111年度審交易字第390號
公  訴  人  臺灣臺北地方檢察署檢察官
被      告  陳正建



上列被告因公共危險案件，經檢察官提起公訴（111年度偵字第1
867號），本院判決如下：
    主  文
陳正建吐氣所含酒精濃度達每公升零點二五毫克以上而駕駛動力
交通工具，處有期徒刑捌月，併科罰金新臺幣壹萬元，罰金如易
服勞役，以新臺幣壹仟元折算壹日。
    事  實
一、陳正建於民國110年12月22日晚間8時至9時許之間，在○○市○
    ○區○○路00巷00號0樓住處飲用威士忌酒1小瓶後，明知飲酒
    後已達不得駕駛動力交通工具之程度，竟基於酒後駕駛動力
    交通工具之犯意，於翌（23）日下午3時許，自上開住處駕
    駛車牌號碼0000-00號自用小客車上路，嗣於同日下午3時13
    分許，行經臺北市萬華區萬大路與富民路交岔路口前時為警
    攔查並施以酒精測試，測得其吐氣所含酒精濃度達每公升0.
    28毫克。
二、案經臺北市政府警察局萬華分局報請臺灣臺北地方檢察署檢
    察官偵查後起訴。
    理  由
壹、證據能力部分：
    本案據以認定事實之供述證據，公訴人及被告陳正建於本院
    言詞辯論終結前均未爭執其證據能力，經審酌該等證據之取
    得並無違法，且與本案待證事實具有關聯性，依刑事訴訟法
    第159條之5之規定，自有證據能力；至所引非供述證據部分
    ，與本案事實具自然關聯性，且非公務員違背法定程序所取
    得，依同法第158條之4規定反面解釋，亦具證據能力。
貳、實體部分：
一、認定事實所憑之證據及理由：　　
　　上揭事實，迭據被告於偵查及審理時坦承不諱（見偵字卷第
    60頁，審交易字卷第81頁），復有酒精濃度測試值表、臺北
    市政府警察局吐氣酒精濃度檢測程序暨拒測法律效果確認單
    、本案使用之酒測器之呼氣酒精測試器檢定合格證書等件可
    佐（見偵字卷第29、31頁，審交易字卷第23頁），足認被告
    上開任意性自白確與事實相符，堪以採信。綜上，本案事證
    明確，被告犯行堪以認定，應予依法論科。
二、論罪科刑：
  ㈠法律適用：
    查被告行為後，刑法第185條之3第1項業於111年1月28日公
    布修正，並自同年月30日施行，修正後刑法將該條項法定刑
    由「2年以下有期徒刑，得併科20萬元以下罰金」提高為「3
    年以下有期徒刑，得併科30萬元以下罰金」，經比較新舊法
    之結果，修正後之規定將有期徒刑及併科罰金刑之刑度均予
    提高，應以修正前之規定對被告較為有利，依刑法第2條第1
    項前段之規定，自應適用被告行為時即修正前刑法第185條
    之3第1項第1款規定處斷。是核被告所為，係犯修正前刑法
    第185條之3第1項第1款之吐氣所含酒精濃度達每公升0.25毫
    克以上而駕駛動力交通工具罪。
　㈡量刑審酌：
　　爰以行為人責任為基礎，審酌政府屢屢宣導酒後駕車之危險
    性與違法性，以貫徹「酒駕零容忍」政策為目標而加強執法
    ，社會輿論更不斷譴責酒後駕車行為，被告明知上情，且知
    悉酒精成分對人之意識能力有不良影響，其前於101至110年
    間，已有7度公共危險（酒後駕車）前案紀錄，有臺灣高等
    法院被告前案紀錄表足參，素行甚劣，仍不知警惕，再犯相
    同罪名之本案，顯然對得易科罰金之刑罰反應力薄弱，全然
    不能確實省思酒後駕車所衍生之高度潛在危險性，既漠視自
    己生命、身體之安危，亦罔顧公眾往來之安全，於服用酒類
    ，吐氣所含酒精濃度高達每公升0.28毫克之狀態下，仍心存
    僥倖，執意於下午時段逞能駕駛小客車行駛於市區道路上，
    造成公眾行車往來之危險，誠值非難，兼衡其犯後坦承犯行
    之態度、被告自述高中畢業之智識程度、有子女、現○○○○、
    需扶養子女及母親、為低收入戶、領有輕度身心障礙手冊等
    生活狀況，暨其犯罪動機及目的等一切情狀，量處如主文所
    示之刑，並就罰金刑部分諭知易服勞役之折算標準，以資懲
    儆。另卷內查無足以證明被告構成累犯事實之前案徒刑執行
    完畢資料（被告前案紀錄表以外之前案確定判決、執行指揮
    書、執行函文、執行完畢文件等相關執行資料，此部分依當
    事人舉證先行原則，法院不得為補充性調查），依最高法院
    刑事大法庭110年度台上大字第5660號裁定意旨，本院無從
    裁量是否因累犯而應加重其刑，爰改列為量刑審酌（從重）
    事由，附此敘明。　　
據上論斷，應依刑事訴訟法第299條第1項前段（依法院辦理刑事
訴訟案件應行注意事項第159點，判決書據上論結部分，得僅引
用應適用之程序法條），判決如主文。
本案經檢察官林珮菁提起公訴，檢察官黃耀賢到庭執行職務。
中　　華　　民　　國　　111 　年　　8 　　月　　24　　日
                  刑事第二十庭  法  官  賴鵬年
以上正本證明與原本無異。
如不服本判決應於收受送達後20日內向本院提出上訴書狀，並應
敘述具體理由；其未敘述上訴理由者，應於上訴期間屆滿後20日
內向本院補提理由書（均須按他造當事人之人數附繕本）「切勿
逕送上級法院」。因疫情而遲誤不變期間，得向法院聲請回復原
狀。
                                書記官　萬可欣
中　　華　　民　　國　　111 　年　　8 　　月　　24　　日
附錄本案論罪科刑法條全文：
修正前中華民國刑法第185條之3：
駕駛動力交通工具而有下列情形之一者，處2年以下有期徒刑，
得併科20萬元以下罰金：
一、吐氣所含酒精濃度達每公升零點二五毫克或血液中酒精濃度
    達百分之零點零五以上。
二、有前款以外之其他情事足認服用酒類或其他相類之物，致不
    能安全駕駛。
三、服用毒品、麻醉藥品或其他相類之物，致不能安全駕駛。
因而致人於死者，處3年以上10年以下有期徒刑；致重傷者，處1
 年以上7年以下有期徒刑。
曾犯本條或陸海空軍刑法第54條之罪，經有罪判決確定或經緩起
訴處分確定，於五年內再犯第1項之罪因而致人於死者，處無期
徒刑或5年以上有期徒刑；致重傷者，處3年以上10年以下有期徒
刑。